臺灣臺北地方法院刑事判決　　　　　　　96年度易字第1306號
公　訴　人　臺灣臺北地方法院檢察署檢察官
被　　　告　丁○○
　　　　　　　　　　（現另案於臺灣台北看守所羈押中）
上列被告因竊盜案件，經檢察官提起公訴（96年度偵字第5179號
、6129號），本院判決如下：
    主  文
丁○○竊盜，二罪，各處有期徒刑肆月，如易科罰金，均以新臺
幣壹仟元折算壹日。均減為有期徒刑貳月，如易科罰金，均以新
臺幣壹仟元折算壹日。應執行有期徒刑參月，如易科罰金，以新
臺幣壹仟元折算壹日。
    事  實
一、丁○○前曾於民國95年3月間，因犯竊盜罪，經本院以95年
    度易字第2316號判處有期徒刑7月，緩刑3年確定。但其於緩
    刑期間之95年12月間，再犯竊盜罪，經臺灣士林地方法院以
    96年度簡字第292號判處有期徒刑6月確定（尚未執行，不構
    成累犯）。竟仍不知悔改，復意圖為自己不法之所有，於96
    年2月8日13時許，在臺北市萬華區○○○路○段50號前，以
    不詳方法，竊取丙○○所有之車牌號碼LZ7-837號機車一輛
    。得手後作為代步工具。嗣於96年2月9日19時40分許，騎乘
    該車搭載不知情之甲○○，行經臺北市萬華區○○○路○段
    209 號前為警查獲。
二、丁○○為警查獲後，另行起意為自己不法所有之意圖，於96
    年2月16日12時許，在臺北市○○區○○路2段123號前，以
    不詳方法，竊取乙○○所有車牌號碼CJG-076號機車一輛得
    手。嗣於96年2月17日18時許，騎乘該車搭載不知情之呂泰
    鑫行經臺北縣中和市○○路、民樂街口時，為警查獲，並扣
    得機車鑰匙1把等物。
三、案經臺北市政府警察局萬華分局、信義分局報告臺灣臺北地
    方法院檢察署檢察官偵查起訴。
    理  由
一、訊據被告丁○○固坦承於前開查獲時、地，分別騎乘被害人
    丙○○、乙○○所有之上開機車而為警查獲之事實，惟矢口
    否認有何竊盜之犯行，並辯稱:LZ7-837 號機車是於96年2月
    9日當天，在梧州街吃東西遇到甲○○，甲○○表示他有喝
    酒不能騎車，請我載他回去，我騎到和平西路時就被警察查
    獲。另CJG-076號機車是在96年2月16日在和平醫院遇到甲○○時，向甲○○借的云云。惟查:
  (一)被害人丙○○所有之車牌號碼LZ7─837號機車一輛，於96年
    2月8日13時許，在臺北市萬華區○○○路○段50號前失竊一
    節，業據證人丙○○於警詢時作證在案（參偵字第5179號卷
    第21頁，證人丙○○雖未於本院審理時到庭作證，但被告對
    於其於警詢時所為之陳述之證據能力，於本院調查證據時並
    不爭執，依刑事訴訟法第159條之5第2項規定，得為證據，
    附此敘明。），並有臺北市政府警察局萬華分局車輛協尋證
    明單、車輛車牌失竊資料個別查詢報表-查詢車輛認可資料
    在卷可稽（參同上偵卷第26、30頁）。又被告於96年2月9日
    19時40分許，騎乘被害人丙○○所失竊之上開機車，行經臺
    北市萬華區○○○路○段209號前為警查獲，亦據證人即查獲
    之員警吳俊翰於偵查中結證在卷（參偵卷第56頁，證人吳俊
    翰雖亦未於本院審理時到庭作證，但其於偵查中之證詞業經
    具結，客觀上復無顯有不可信之情況，依刑事訴訟法第159
    條之1第2項規定，自得為證據。），並為被告所不爭執，且
    有臺北市政府警察局萬華分局車輛尋獲受理報案單，及被害
    人丙○○所出具之贓物認領保管單各一紙在卷可參（參同上
    偵卷第27、28頁）。
  (二)被害人乙○○所有之車牌號碼CJG-076號機車一輛，於96年2
    月16日12時許，在臺北市萬華區○○○路○段123號前失竊一
    節，業據證人乙○○於警詢時作證在案（參偵字第6129號卷
    第16-17頁，證人乙○○未於本院審理時到庭作證，但被告
    對於其於警詢時所為之陳述之證據能力，於本院調查證據時
    並不爭執，依刑事訴訟法第159條之5第2項規定，得為證據
    ，附此敘明。），並有臺北市政府警察局萬華分局車輛協尋
    證明單在卷可稽（參同上偵卷第24頁）。又被告於96年2 月
    17日18時許，騎乘被害人乙○○所失竊之上開機車，行經臺
    北縣永和市○○路、民樂街口為警查獲，復據證人吳泰鑫於
    警詢時作證在案（參同上偵卷第11-12頁，證人吳泰鑫雖亦
    未於本院審理時到庭作證，但被告對於其於警詢時所為之陳
    述之證據能力，於本院調查證據時並不爭執，依刑事訴訟法
    第159條之5第2項規定，自得為證據。），並為被告所不爭
    執，且有臺北市政府警察局信義分局扣押筆錄、扣押物品目
    錄表，及被害人乙○○所出具之贓物認領保管單各一紙、機
    車照片3張、機車鑰匙照片1張等在卷可參（參同上偵卷第19
    -23頁、25-27頁）。並有機車鑰匙1把扣案可佐。
  (三)被告雖否認竊取上開車輛，並執上詞置辯。但查，質之證人
    甲○○於本院審理中作證時堅詞否認曾交付上開車輛予被告
    使用，並結證稱: 2月9日在路上碰到被告，那時候6、7點，
    我提議他載我一起去吃飯，我們在華江橋下面碰到警察，大
    概只騎3、5分鐘。另在96年2月16日我沒有去和平醫院急診
    室，也沒有遇到被告，被告也沒有打電話向我借機車等語。
    被告與證人甲○○二人各執一詞。其二人之陳述何者為真實
    ，即有先予究明之必要。經查: 後被告於96年10月4日通緝
    到案後，對於值班法官所詢: 是否有偷機車時，供承: 我確
    實有這個行為等語。被告對於其究竟是否曾竊取車輛，所供
    前後不一。且有關CJG-076號機車部分，被告於警詢時供稱:
    「該車係於2月16日晚上21時許，向洋仔借得的，因洋仔打
    電話給我，問我在哪裡，我跟他說我在我媽媽家裡（貴陽街
    2段215巷之2號），他叫我在那邊等他，他說要來載我，我
    叫他載我到和平醫院看朋友，我問洋仔機車還要不要用，他
    問我用途，我跟他說明天早上要載一位朋友去向他阿姨借錢
    。」等語（參偵字第6129號卷第8頁）。嗣於96年4月25日偵
    查中則先供稱: 是16日晚上6點多在和平醫院急診室附近收
    受該車，後又稱是晚上9點多才對。並稱: 我剛好遇到他等
    語（參偵字第5179號卷第55頁）。於本院準備程序中供稱:
    是因為2月16日傍晚去和平醫院看朋友，剛好遇到甲○○，
    並沒有事先約他，他剛好有車就向他借，他叫我先載他去中
    華路，我把他放下，我就走了等語。被告就其在96年2月16
    日如何遇到證人甲○○部分，警詢時係供稱: 證人甲○○先
    打電話與其相約，後由證人甲○○騎乘系爭失竊之機車載其
    至和平醫院。但其於偵查及本院訊問時則均供稱: 是在醫院
    剛好遇到證人甲○○云云。前後供述明顯不一致。況被告無
    法提出其向證人甲○○借用上開二部機車之相關積極證據供
    本院查證，其所辯各節，尚乏證據佐證。此外，承前所述，
    被害人丙○○、乙○○所有之上開機車，係分別於96年2 月
    8日及2月16日失竊，但二部機車均於翌日即由被告騎乘遭警
    查獲。被告取得機車並使用之時間與被害人失竊之時間極為
    密接。而依被告所供，其於96年2月9日被查獲當時，與證人
    甲○○甫認識3、4天（參偵字第5179號卷第44頁）。果上開
    車輛均為證人甲○○所竊取，證人甲○○甘冒被逮烳、科刑
    之危險竊得上開二部機車後，為何不自己使用，反均於當日
    或翌日交予與其不過認識3、4天之被告使用，此不合常情甚
    明。復且，被告在2月9日已因騎乘被害人丙○○所失竊之機
    車而為警查獲。果該車係向證人甲○○所借得，則其已可知
    悉證人甲○○所持有之車輛有可能是竊來之贓物，何以願僅
    為載友人呂泰鑫向親人借款，而甘冒收受贓物罪之危險，再
    於2月16日二度向證人甲○○借用機車使用。是綜合上開事
    證，本院認被告無法提出積極之證據證明系爭二部失竊之機
    車，係向證人甲○○所借得之事實。而被告持有使用該二部
    機車遭查獲之時間，與被害人失竊之時間均極為緊接，足認
    上開二部機車均係被告所竊得無疑。被告所辯上開各節，為
    卸責之詞，不足採信。
  (四)綜上，本件被告竊盜之犯行，事證明確，洵堪認定，應依法
    論科。
二、核被告丁○○所為，係犯刑法第320條第1項之竊盜罪。被告
    先後二次犯行，犯意各別，行為互殊，應分論併罰之。爰審
    酌被告前於95年3月間，因犯竊盜罪，經本院以95年度易字
    第2316號判處有期徒刑7月，緩刑3年確定。但其於緩刑期間
    之95年12月間，再犯竊盜罪，經臺灣士林地方法院以96 年
    度簡字第292號判處有期徒刑6月確定，此有臺灣高等法院被
    告前案紀錄表在卷可稽。而被告在本院傳、拘、通緝期間，
    復於96年8月4日、96年8月19日、96年9月21日、96年10 月
    27日同因犯竊盜罪經檢察官分別在臺灣士林地方法院、臺灣
    板橋地方法院及本院提起公訴，此有前開前案紀錄表可稽，
    其素行不佳，本案所竊得之機車價值、犯後復飾詞卸詞，足
    認其毫無悔意等一切情狀，分別量處如主文所示之刑，及分
    別諭知易科罰金之折算標準。
三、本件被告二次犯竊盜罪之犯罪時間係於96年2月8日及96年2
    月16日，均在96年4月24日之前，而被告係在中華民國九十
    六年罪犯減刑條例施行後之96年9月29日，始因未到庭而遭
    本院通緝，此有通緝書可參，是其並無上開條例第5條不得
    減刑規定之適用（81年度台上字第3380號判決要旨參照），
    爰依同條例第2條第1項第3款規定，各減其宣告刑2分之1。
    並定其應執行之刑，及諭知易科罰金之折算標準。
四、至於扣案之機車鑰匙1把，被告堅詞否認為其所有，且無證
    據證明該鑰匙係被告持以竊盜本件機車所用之物，亦無其他
    證據足以證明該鑰匙為被告所有，爰不另為沒收之諭知，附
    此敘明。
據上論斷，應依刑事訴訟法第284條之1、第299條第1項前段，刑
法第320條第1項、刑法第41條第1項前段、第51條第5款，刑法施
行法第1條之1，中華民國九十六年罪犯減刑條例第2條第1項第3
款、第7條、第9條，判決如主文。
本案經檢察官杜慧到庭執行職務
中　　華　　民　　國　　96　　年　　12　　月　　13　　日
　　　　　　　　　刑事第四庭    法　官　李桂英
上正本證明與原本無異。
如不服本判決，應於判決送達後10日內，向本院提出上訴狀。
　　　　　　　　　　　　　　　　書記官　嚴君珮
中　　華　　民　　國　　96　　年　　12　　月　　13　　日
附錄本案論罪科刑法條全文:
中華民國刑法第320條
（普通竊盜罪、竊佔罪）
意圖為自己或第三人不法之所有，而竊取他人之動產者，為竊盜
罪，處5年以下有期徒刑、拘役或5百元以下罰金。
意圖為自己或第三人不法之利益，而竊佔他人之不動產者，依前
項之規定處斷。
前二項之未遂犯罰之。
